臺灣高雄地方法院刑事判決　　　　　　　　　　　　九十一年度訴字第二二四號
　　公　訴　人　臺灣高雄地方法院檢察署檢察官
　　被　　　告　甲○○
右列被告因違反毒品危害防制條例案件，經檢察官提起公訴（九十一年度毒偵字第三
七０八號），本院判決如左：
    主  文
甲○○連續施用第一級毒品，處有期徒刑壹年。
    事  實
一、甲○○前於民國八十九年間因施用毒品案件，經台灣高雄地方法院檢察署檢察官
    聲請本院以八十九年度毒聲字第八五二號裁定送觀察、勒戒後，因無繼續施用毒
    品之傾向，由檢察官於八十九年二月二十七日以八十九年度偵字第一０二一號為
    不起訴處分確定。復於八十九年間再因施用毒品，經檢察官聲請本院以八十九年
    度毒聲字第八七二七號裁定送觀察、勒戒後，因有繼續施用毒品之傾向，再由檢
    察官聲請本院以八十九年度毒聲字第九七五九號裁定送強制戒治，並由檢察官提
    起公訴，經台灣高等法院高雄分院於九十年五月十八日以九十年度上訴字第五八
    三號判處有期徒刑九月確定，於五年內復因施用第一級毒品，再經本院於九十年
    十月二十六日以九十年度訴字第一九八七號以連續施用第一級毒品判處有期徒刑
    九月確定，尚未執行畢，不構成累犯，詎甲○○仍不知悛悔，明知海洛因業經公
    告列為毒品防害防制條例第二條第二項之第一級毒品，不得非法持有、施用，仍
    基於施用第一級毒品海洛因之概括犯意，自九十一年一月中旬至九十一年四月十
    二日止，連續在高雄市小港區○○○路五八號住處，以注射方式，非法施用海洛
    因多次，嗣為警於九十一年四月十五日，甲○○因通緝經警於上開住處查獲後於
    警局內採尿送驗始知上情。甲○○施用第一級毒品犯行，業經本院以九十一年度
    毒聲字第四五九二號裁定強制戒治，現正執行強制戒治中。
二、案經高雄市政府警察局小港分局報請臺灣高雄地方法院檢察署檢察官偵查起訴。
    理  由
一、訊據被告對於在右揭時地施用第一級毒品海洛因之事實，皆坦承不諱，再查，被
    告於九十一年四月十二日經警查獲後，其所採集之尿液，經送高雄市立凱旋醫院
    檢驗之結果，呈嗎啡陽性反應，此有院九十一年五月二十二日高市凱醫檢字第０
０四四六號煙毒尿液檢驗成績書在卷可憑。再被告前於八十九年間因施用毒品案
    件，經台灣高雄地方法院檢察署檢察官聲請本院以八十九年度毒聲字第八五二號
    裁定送觀察、勒戒後，因無繼續施用毒品之傾向，由檢察官於八十九年二月二十
    七日以八十九年度偵字第一０二一號為不起訴處分確定。復於八十九年間再因施
    用毒品，經檢察官聲請本院以八十九年度毒聲字第八七二七號裁定送觀察、勒戒
    後，因有繼續施用毒品之傾向，再由檢察官聲請本院以八十九年度毒聲字第九七
    五九號裁定送強制戒治，並由檢察官提起公訴，經台灣高等法院高雄分院於九十
    年五月十八日以九十年度上訴字第五八三號判處有期徒刑九月確定，另九十年五
    月中旬，再因施用毒品案經本院於九十年十月二十六日以九十年度訴字第一九八
    七號以連續施用第一級毒品罪判處有期徒刑九月，有該裁定、判決書、臺灣高雄
    地方法院檢察署刑案資料查註紀錄表、台灣高等法院被告全國前案紀錄表附卷可
    稽。而本件被告係三犯以上施用第一級毒品海洛因案件，觸犯毒品危害防制條例
    第十條第一項之罪，並經檢察官聲請本院以九十一年度毒聲字第四五九二號裁定
    三犯以上施用第一級毒品之罪，應令入戒治處所施以強制戒治壹年等情，並有該
    裁定在卷可憑。從而，本件罪證明確，被告犯行堪以認定，應依法論科。
二、核被告所為，係犯毒品危害防制條例第十條第一項之施用第一級毒品罪。至被告
    施用第一級毒品時持有第一級毒品海洛因之低度行為應為施用第一級毒品之高度
    行為所吸收，不另論罪。被告先後多次非法施用第一級毒品海洛因之行為，時間
    緊接，反覆為之，所犯又係同一罪名之罪，顯係基於概括犯意為之，應依連續犯
    規定論以一罪。爰審酌被告前曾因施用毒品數次觸法，顯見其無悔改之意，惟考
    量其屬自戕行為，所生危害非大，且犯後坦承犯行、態度良好等一切情狀，就其
    所犯之罪，量處如主文所示之刑。
三、移送意旨另謂：甲○○連續自九十年有二十六日之某日起即有施用第一級毒品犯
    嫌，惟訊據被告堅決否認有此部分犯行，辯稱：檢察官起訴伊於九十年十月二十
    六日起開始施用毒品，當時伊尚在戒治所戒治中，伊是自九十一年一月份戒治出
    所經過一星期左右才再繼續施用等語。經查，被告前於八十九年間因再施用毒品
    ，經檢察官聲請本院以八十九年度毒聲字第八七二七號裁定送觀察、勒戒後，因
    有繼續施用毒品之傾向，再由檢察官聲請本院以八十九年度毒聲字第九七五九號
    裁定送強制戒治，其於九十一年一月七日自屏東戒治所戒治完畢出所，有被告在
    監在押紀錄表一紙附卷可稽，足見被告辯稱：伊自九十一年一月七日戒治出所後
    約一星期左右才再施用毒品一節，應可採信。是公訴意旨此部分亦涉有施用第一
    級毒品犯行即有未洽，惟此部分與上開論罪科刑部分，公訴人認有連續犯關係，
    屬裁判上一罪關係，爰不另為無罪之諭知，附此敘明。
據上論斷，應依刑事訴訟法第二百九十九條第一項前段，毒品危害防制條例第十條第
一項、第二十條第三項，刑法第十一條前段、第五十六條，判決如主文。
本案經檢察官洪信旭到庭執行職務。
中      華      民      國      九十一      年      九    月    三十    日
                                  臺灣高雄地方法院刑事第四庭
                                      法  官  陳  銘  珠
右正本證明與原本無異。
如不服本判決，應於判決送達後十日內，向本院提出上訴狀。
                                      書記官  謝  群  育
中      華      民      國      九十一      年      九    月    三十    日
附錄本判決論罪法條：
毒品危害防制條例第十條
施用第一級毒品者，處六月以上五年以下有期徒刑。
施用第二級毒品者，處三年以下有期徒刑。
